# 请教陈老师，关于政府补助

提问人：橙子凳子 时间：2010-08-06 17:40:35
陈老师，
案例：某集团的下属全资子公司A收到一笔和某研发项目相关的政府补助，政府在拨付该补助时已明确该补助是A所享有。在该项目研发完成后，形成一项无形资产，假设该无形资产使用寿命 5 年，第三年的时候A公司将该资产出让给同一集团下的另一个全资子公司B公司。 按照PRC准则，如果资产处置的话，未确认的政府补助可以在资产转让时将递延收益余额一次性转入营业外收入。
我们的问题是，这个补助在A公司单家层面上是可以确认的，但是这项资产在整个集团来说还是存在的，并没有从集团的合并的无形资产中消失，那么在集团的合并报表中可以确认这笔政府补助吗？
谢谢！

回答人：chenyiwei
回复 楼主 橙子凳子 的帖子资产在集团内部的转移并不改变合并集团对外的财务状况、经营成果和现金流量状况。在集团合并报表层面，该项无形资产仍将继续保留在合并报表中，并继续按剩余年限摊销，因此在合并报表层面运用政府补助准则时，不能将剩余的递延收益一次转入损益，仍应继续在原定的剩余年限内继续摊销。在编制合并报表时，应当对个别报表的核算结果进行调整。